【裁判字號】    98,訴,518
【裁判日期】    980731
【裁判案由】    侵權行為損害賠償
【裁判全文】
臺灣士林地方法院民事判決               98年度訴字第518號
原      告  乙○○
被      告  甲○○
                    現於臺灣泰源技能訓練所執行中
上列當事人間刑事附帶民事損害賠償事件，由本院刑事庭以98年
度審附民字第32號裁定移送前來，本院於民國98年7 月23日言詞
辯論終結，判決如下：
    主  文
被告應給付原告新臺幣捌拾萬陸仟捌佰元，及自民國九十八年四
月十一日起至清償日止，按週年利率百分之五計算之利息。
本判決得假執行。
    事實及理由
一、原告起訴主張：被告意圖為自己不法之所有，於民國96年10
    月5 日凌晨3 、4 時許，進入坐落於臺北縣汐止市○○路○
    段199 號之七和實業股份有限公司（下稱七和公司）1 樓辦
    公室，竊取原告（為七和公司員工）所申辦，置於七和公司
    辦公桌抽屜內之復華商業銀行（現合併為元大商業銀行）帳
    號0000000000000 號（下稱系爭帳戶）之提款卡（下稱系爭
    提款卡）1 張，並依原告附記於系爭提款卡上之密碼，自96
    年10月5 日起至同年12月25日止，以自動提款機提款之方式
    ，自系爭帳戶提領現金共計新臺幣（下同）65萬6,800 元。
    再自96年10月8 日起至同年月13日止，以電腦轉帳匯款之方
    法，自系爭帳戶匯出款項，並轉入被告所有之渣打國際商業
    銀行內湖分行帳號00000000000000號帳戶，金額共計15萬元
    。被告竊取系爭提款卡並盜領系爭帳戶內金錢之行為，係故
    意不法侵害原告之財產權，致原告受有80萬6,800 元之損害
    。爰依侵權行為之法律關係，聲明請求判決：被告應給付原
    告80萬6,800 元，及自起訴狀繕本送達翌日（即98年4 月11
    日）起至清償日止，按週年利率5%計算之利息。
二、被告則陳稱：被告確實有原告所主張之侵權行為，並因此侵
    害原告之財產權共計80萬6,800 元。對原告之請求全部認諾
    等語。
三、按當事人於言詞辯論時為訴訟標的之捨棄或認諾者，應本於
    其捨棄或認諾為該當事人敗訴之判決，民事訴訟法第384 條
    定有明文。本件被告對原告之請求全部認諾，依上開法條之
    規定，自應為被告敗訴之判決，從而，原告請求被告給付原
    告80萬6,800 元，及自98年4 月11日起至清償日止，按週年
    利率5%計算之利息，為有理由，應予准許。並依民事訴訟法
    第389 條第1 項第1 款規定，依職權宣告假執行。
四、本件判決基礎已臻明確，其餘訴訟資料經本院審酌後，核與
    判決結果不生影響，無一一論述之必要，併予敘明。
五、本件損害賠償事件為刑事附帶民事訴訟，由刑事庭移送前來
    ，於辯論終結為止，當事人並無任何裁判費或其他訴訟費用
    之支出，不論何造勝敗訴，並無確定訴訟費用額之必要，無
    庸就訴訟費用之負擔為諭知，附此敘明。
六、據上論結，本件原告之訴為有理由，依民事訴訟法第389 條
    第1 項第1 款，判決如主文。
中    華    民    國    98    年    7     月    31    日
                  民事第二庭  法  官  王怡雯
以上正本證明與原本無異。
如對本判決上訴，應於判決送達後20日內向本院提出上訴狀。
中    華    民    國    98    年    8     月    3     日
                              書記官  桂大永


司法院資訊處製作；財團法人民間司法改革基金會備份。
